臺灣高等法院刑事判決
110年度上易字第1814號
上  訴  人  臺灣新北地方檢察署檢察官
被      告  謝嘉瑋


                    （另案借提於法務部○○○○○○○○○○○） 
上列上訴人因詐欺案件，不服臺灣新北地方法院110年度審易字
第855號，中華民國110年8月30日第一審判決（起訴案號：臺灣
新北地方檢察署109年度偵字第41350號），提起上訴，本院判決
如下：
    主  文
上訴駁回。
    事  實
一、謝嘉瑋意圖為自己不法之所有，明知自己並無以人民幣兌換
    新臺幣之真意，竟於民國109年4月23日21時5分許，利用電
    腦網際網路連結至臉書社群網站之「外幣/外匯/支付寶/代
    收付/買賣大平台」社團，見魏呈祐有新臺幣兌換人民幣之
    需求，遂以臉書暱稱「凱程」與魏呈祐聯繫，佯稱願以支付
    寶人民幣7092.18元匯兌新臺幣（下無幣別者同）3萬元（匯
    率比新臺幣：人民幣＝1:4.23)，致魏呈祐陷於錯誤，於同日
    22時46分許，前往新北市○○區○○路000號之全家新莊三鳳店
    ，以自動櫃員機轉帳3萬元至謝嘉瑋指定之不知情友人黃勇
    璋（所涉幫助詐欺罪嫌部分，另經檢察官不起訴處分確定）
    所有中華郵政股份有限公司土城清水郵局帳號000000000000
    00號之帳戶（下稱本件郵局帳戶）內。嗣魏呈祐遲未收得欲
    兌換之人民幣，始知受騙。
二、案經魏呈祐訴由新北市政府警察局土城分局報請、臺灣新北
    地方檢察署檢察官簽分偵查起訴。
    理  由
壹、程序方面
　　檢察官、被告謝嘉瑋於本院審判程序中，對於本案相關具有
    傳聞性質的證據資料，均表示不爭執證據能力（見本院卷第
    55至58頁），且本案所引用的非供述證據，也是合法取得，
    依法均可作為認定犯罪事實的依據。
貳、實體方面
一、認定犯罪所憑之證據及理由
　　上揭犯罪事實，業據被告謝嘉瑋於偵查、原審及本院審理中
    中坦承不諱，核與證人即告訴人魏呈祐於警詢、證人即同案
    被告黃勇璋於偵查中證述情節（見109偵26781偵卷第35-36
    、85-87頁）相符，且有本件郵局帳戶客戶基本資料、歷史
    交易清單、內政部警政署反詐騙諮詢專線紀錄表、新北市政
    府警察局新莊分局丹鳳派出所受理詐騙帳戶通報警示簡便格
    式表、金融機構聯防機制通報單、受理刑事案件報案三聯單
    、受理各類案件紀錄表、對話紀錄照片及被告與證人黃勇璋
    簡訊對話紀錄在卷可稽（見上開偵卷第11-25、39-75、89-9
    4頁），是被告出於任意性之自白，經上述證據補強應與事
    實相符，而堪信採。綜上所述，本案事證明確，被告犯行洵
    堪認定，應予依法論科。
二、論罪
　㈠罪名
　　核被告所為，係犯刑法第339條第1項之詐欺取財罪。
　㈡刑之加重
　　被告前因施用毒品案件，經臺灣新北地方法院以106年度簡
    字第3596號判決判處有期徒刑4月確定；再因妨害兵役案件
    ，經同法院以106年度簡字第3712號判決判處有期徒刑2月確
    定，上開兩案罪刑，嗣經同法院以106年度聲字第5123號裁
    定應執行有期徒刑5月確定，於107年2月25日徒刑執行完畢
    出監，有本院被告前案紀錄表1份存卷足佐（見本院卷第19
    至40頁），其於受有期徒刑之執行完畢後，5年以內故意再
    犯本件有期徒刑以上之罪，固為累犯，然衡酌被告構成累犯
    之犯罪紀錄為毒品、妨害兵役等案件，與本案罪名、犯罪類
    型並非相同，罪質且不相當，爰不依刑法第47條規定加重其
    刑。
參、駁回上訴之理由
一、原審以被告詐欺取財犯行事證明確，並審酌被告不思以正途
    賺取所需，恣意以詐欺方式不勞而獲，實有不該，兼衡其有
    多次詐欺前科，素行不佳、依其個人戶籍資料所示為五專肄
    業之智識程度、為本件犯罪之動機、目的、手段、告訴人所
    受損害及其始終坦承犯行之犯後態度等一切情狀，量處有期
    徒刑3月及諭知易刑標準，復諭知就被告未扣案之犯罪所得3
    萬元宣告沒收及追徵。核其認事用法並無違誤，量刑及沒收
    亦堪妥適，應予維持。
二、檢察官以量刑過輕提起上訴，然查被告於本院審理中已與告
    訴人和解在案，有和解筆錄附卷為憑（見本院第163、164頁
    ），雖其尚未給付分毫，然益見其彌補之態度，復綜量其詐
    欺之數額、素行不良，原審之刑度尚無不當，是上訴無理由
    ，應予駁回。
據上論斷，應依刑事訴訟法第368條，判決如主文。
本案經檢察官黃育仁提起公訴，檢察官王凌亞提起上訴，檢察官
越方如到庭執行職務。
中　　華　　民　　國　　111 　年　　1 　　月　　11　　日
                  刑事第二十三庭審判長法　官  許永煌
                                      法　官  雷淑雯
                                      法　官  吳定亞
以上正本證明與原本無異。
不得上訴。
                                      書記官  郭侑靜
中　　華　　民　　國　　111 　年　　1 　　月　　11　　日
附錄本案論罪科刑所引法條全文：
中華民國刑法第339條
意圖為自己或第三人不法之所有，以詐術使人將本人或第三人之
物交付者，處5 年以下有期徒刑、拘役或科或併科50萬元以下罰
金。
以前項方法得財產上不法之利益或使第三人得之者，亦同。
前二項之未遂犯罰之。